Vanesa Sanchez

Desarrolladora Backend

Argentina, Jujuy GMT-5)
Celular: (+54) 388 4299868
Whatsapp: (+54) 388 4299868
vane2013sanchez@gmail.com
https://www.linkedin.com/in/sanchezvanesa/

Ingeniera Informática con 3 años de experiencia en desarrollo de Software con tecnologias **javascript, TypeScript** bajo **nodejs-express, nodejs-nestj y react**. Tengo manejo de Bd relacionales . Me considero una persona curiosa, creativa, y orientada a resultados.

Siempre en busca de la mejora personal continua, mi objetivo es desempeñarme en el área de Datos; con el rol de data analytics y con la finalidad de seguir creciendo y perfeccionarme como profesional.

EXPERIENCIA

Freelance, Desarrolladora FullStack— Abril 2023 - Actualidad

- -Logré significativas mejoras en la experiencia del usuario mediante el desarrollo integral de un módulo de comercio electrónico que abarca desde el backend hasta el frontend. Este módulo ha simplificado de manera notable el proceso de compra para los usuarios, proporcionando una navegación más intuitiva y eficiente, lo que ha contribuido a una experiencia de usuario más satisfactoria.
- -En cuanto a la gestión y mantenimiento del sitio web, he logrado reducir en un 50% la cantidad de bugs a través de un minucioso trabajo de revisión y mantenimiento continuo. Este enfoque proactivo ha fortalecido la estabilidad y confiabilidad de la página web, mejorando significativamente la calidad general del sistema.
- -He implementado una automatización completa en el sistema de productos mediante el desarrollo integral de un dashboard administrativo. Esta herramienta proporciona un completo y eficiente manejo, administración y control de inventario, precios y otros aspectos relacionados con los productos. La automatización no solo ha agilizado los procesos internos, sino que también ha facilitado una gestión más efectiva y precisa de todo el catálogo de productos.

Stack tecnológico: MySQL, Postgres, NODEJS, Node-Nestjs, React, Firebase, AWS, Material-UI, TypeORM.

Vortex IT, Desarrolladora FullStack— Abril 2022 - Enero 2023

- -Logré mejorar el tiempo de registros de usuarios, a través del desarrollo de un módulo completo desde el front-end que permite al administrador la gestionar los datos de manera más eficiente desde la aplicación web.
- -Reduje en un 90% la cantidad de bugs encontrados en el módulo de registro de usuarios en el front-End implementando modificaciones en el código de backend, con el objetivo de generar un formulario de carga más eficiente para el administrador.
- -Mejoré la experiencia del cliente al realizar transacciones de dinero, mediante la agregación de campos en el módulo backend de una fintech para la descripción de la operación correspondiente realizada.

Stack tecnológico: MySQL, Postgres, NODEJS-Express, Node-Nestjs, React.

Ministerio de Educación, Desarrolladora FullStack-Soporte Técnico— Enero 2021 - Agosto 2022

- -Reduje la carga laboral de los agentes de atención al cliente en un 90%, mejorando el tiempo de respuesta a los usuarios que realizaban consultas diarias a la organización, mediante el desarrollo de un chat automatizado para redes sociales, que brindaba información necesaria relacionada con la temática, generando satisfacción y mejores resultados.
- -Optimice el proceso de registros de usuarios, a través del desarrollo de un módulo completo frontend y backend, que permite al administrador gestionar los datos de una manera más eficiente, haciendo que el rendimiento de la aplicación y la amigabilidad subiera en un 30%.
- -Reduje en un 50% la cantidad de bugs a través del mantenimiento y revisión de la página web.

Stack tecnológico: Javascript , React, nodejs-Nestjs, Material ui, DialogFlow.

Cadygo, Developer FullStack — Junio 2019- Abril 2021

- -Desarrollo de APIs para un sistema que permite registro de comercios, registros de ventas realizadas, además estaba vinculada a una plataforma de repartos que se encargaba del envío de las ventas registradas, garantizando al 100% la operación del sistema en el canal de venta.
- -Solucioné el 50% de los bugs frontend que se presentaban en el sistema de e-commerce, incrementando el rendimiento de la aplicación y la amigabilidad en un 20%.

Stack tecnológico: MySQL,Postgres, NODEJS-Express, Node-Nestjs, React.

HABILIDADES

Lenguajes de Programación: <u>Avanzado:</u> Javascript, Typescript <u>Intermedio</u>: Java. **Herramientas de Frameworks:** <u>Avanzado:</u> Express, Node Js, Nestjs, Reactjs

Base de Datos: Mysql, Postgres, Mongodb.

Herramientas: Git, Postman, AWS, Docker, Firebase, Microservicios.

Idiomas: Básico: Inglés; Nativo: Español.

EDUCACIÓN

Ingeniería de Sistemas - Universidad Nacional de Jujuy, Facultad de Ingeniería, Agosto 2019.